【裁判字號】    90,上易,1391
【裁判日期】    900517
【裁判案由】    傷害
【裁判全文】
台灣高等法院刑事判決                            九十年度上易字第一三九一號
    上  訴  人
    即  被  告  甲○○
右上訴人因傷害案件，不服臺灣桃園地方法院八十九年度易字第二八一二號，中華民
國九十年二月廿一日第一審判決（起訴案號：臺灣桃園地方法院檢察署八十九年度偵
字第一０一六二號），提起上訴，本院判決如左：
    主  文
上訴駁回。
    事實及理由
一、本案經本院審理結果，認第一審判決以上訴人即被告甲○○係犯刑法第二百七十
    七條第一項傷害罪，並審酌被告甲○○犯罪之一切情狀，判處被告甲○○有期徒
    刑肆月，如易科罰金以參佰元折算壹日；認事用法及量刑均無不當，應予維持，
    並引用第一審判決書記載之事實、證據及理由（如附件原審判決書）。
二、被告甲○○上訴意旨稱：伊當時是到現場勸架，可是因為情形很亂，所以伊就與
    告訴人間有所爭執拉扯，致使伊與告訴人間都有受傷。告訴人所說的不實在，伊
    並不記得有拿過卷附照片所示之溫水瓶云云。
三、經查：證人即告訴人乙○○之配偶陳淑梅於八十八年十一月十五日警訊時即稱：
    八十八年十月三十一日凌晨一時四十五分，伊友人即被告甲○○至伊住處找伊，
    由伊開門，被告甲○○進屋內就動手毆打乙○○肚子，伊並見到凹損溫水瓶等物
    ，被告甲○○可能是因伊嫁給乙○○一時氣憤而毆打乙○○等情（見偵查卷第九
    頁）。佐以告訴人乙○○所提出之診斷證明書（見偵查卷第八頁）及溫水瓶照片
    二張（見偵查卷第十頁），核與告訴人乙○○於八十八年十一月二十一日警訊時
    所稱被告甲○○一進門就衝上前以手腳毆打伊，並持溫水鐵瓶打伊頭部成傷（見
    偵查卷第五頁反面），及原審八十九年十二月十八日訊問時所稱被告有以手腳打
    伊臉部、胸部、腹部、勒伊脖子，並用熱水瓶打伊頭部（見原審卷第二十八頁）
    等語並無不合，被告甲○○犯行洵堪認定。
四、本案事證已明，被告甲○○仍執前詞空言否認犯罪，而指摘原判決不當，為無理
    由，應予駁回。
據上論斷，應依刑事訴訟法第三百七十三條、第三百六十八條，判決如主文。
本案經檢察官張啟彬到庭執行職務。
中      華      民      國    九十      年      五      月     十六     日
                                臺灣高等法院刑事第廿四庭
                                    審判長法  官  陳  貽  男
                                          法  官  陳  憲  裕
                                          法  官  王  炳  梁
右正本證明與原本無異。
不得上訴。
                                          書記官  潘  大  鵬
中    華    民    國     九十     年      五        月      十七        日
附錄：本案論罪科刑法條全文
刑法第二百七十七條第一項
傷害人之身體或健康者，處三年以下有期徒刑，拘役或一千元以下罰金。
附件：
臺灣桃園地方法院刑事判決                        八十九年度易字第二八一二號
    公  訴  人  臺灣桃園地方法院檢察署檢察官
    被      告  甲○○  男三十三歲（民國○○○年○月○○○日生）
                        住桃園縣平鎮市○○里○○路二０二巷一一號一一樓
                        居桃園縣桃園市○○街十八號九樓之廿二
                        身分證統一編號：Ｌ一二四九六七六二號
右列被告因傷害案件，經檢察官提起公訴（八十九年度偵字第一０一六二號），本院
判決如左：
        主  文
甲○○傷害人之身體，處有期徒刑肆月，如易科罰金以參佰元折算壹日。
        事  實
一、甲○○於民國八十八年十月卅一日凌晨一時四十五分許，至桃園縣桃園市○○路
    六五四號六樓之七陳淑梅住處，因見陳淑梅之夫乙○○在內，竟心生不滿，乃基
    於傷害他人身體之犯意，出手毆打並以保溫瓶丟擊乙○○，致乙○○受有兩臂腫
    痛、前頸擦傷、上唇撕裂傷等多處傷害。
二、案經被害人乙○○訴由桃園縣警察局桃園分局報告臺灣桃園地方法院檢察署檢察
    官偵查起訴。
        理  由
一、訊據被告甲○○矢口否認右開事實，辯稱：因被告與其妻陳淑梅吵架，伊接到陳
    淑梅電話趕去勸架，告訴人不小心打到伊，伊基於自衛才打起來云云。惟查：右
    開事實非惟業據告訴人於警訊、偵訊及本院審理時指陳明確，證人陳淑梅亦於警
    訊時證稱伊與伊之先生即告訴人分居，案發時告訴人至伊位於桃園市○○路六五
    四號六樓之七之租處找伊，至八十八年一月卅一日一時四十五分許，伊之友人即
    被告至伊租處找伊，伊開門後，被告一進屋內就動手毆打告訴人肚子，此時，伊
    女兒哭泣，伊進房安撫女兒，出來後就看到溫水瓶已凹損等語。告訴人為被告毆
    打後，即至醫院急診並驗傷，此有案發當日由長庚紀念醫所開立之診斷證明書一
    紙可憑，被告用以毆擊告訴人之溫水瓶亦經警攝有照片二幀可按，被告前開辯詞
    顯係臨訟卸責之詞，不足採信，本件事證明確，被告犯行足堪認定。
二、核被告所為，係犯刑法第二百七十七條第一項之傷害罪。爰審酌告訴人之傷勢、
    被告之犯罪手段、被告犯後猶飾詞卸責等一切情狀，量處如主文所示之刑，並諭
    知易科罰金之折算標準。
據上論斷，應依刑事訴訟法第二百九十九條第一項前段，刑法第二百七十七條第一項
、第四十一條第一項前段，罰金罰鍰提高標準條例第一條前段、第二條，判決如主文
。
本案經檢察官鄭重文到庭執行職務
中      華      民      國      九十      年    二      月      廿一    日
                                臺灣桃園地方法院刑事第一庭
                                      法  官    曾  雨  明
如不服本判決，應於判決送達後十日內向本院提出上訴狀( 應附繕本 )，上訴於
臺灣高等法院。
附論罪科刑依據之法條：
刑法第二百七十七條第一項
傷害人之身體或健康者，處三年以下有期徒刑，拘役或一千元以下罰金。


司法院資訊處製作；財團法人民間司法改革基金會備份。
